臺北高等行政法院判決　　　　　　　　　　　　　　九十一年度訴字第一六一八號
　　　　　　　　　　　　　　　.
　原　　　告　聯華氣體工業股份有限公司
　代　表　人　甲○○董事長）.
　訴訟代理人　乙○（會計師）
　　　　　　　林瑞彬律師
　輔　佐　人　黃純華
　被　　　告　財政部台北市國稅局
　代　表　人　張盛和（局長）
　訴訟代理人　丁○○
　　　　　　　丙○○
右當事人間因營利事業所得稅事件，原告不服財政部中華民國九十一年三月五日臺財
訴字第○八九○○五六○七七號訴願決定，提起行政訴訟。本院判決如左：
　　主  文
原告之訴駁回。
訴訟費用由原告負擔。
    事  實
一緣原告民國（除西元外，下同）八十六年度營利事業所得稅結算申報，原列報適用
  行為時促進產業升級條例（下稱產升條例）規定抵減稅額新台幣（下同）四、三六
  二、四三二元，被告初查以其中研究發展支出二三、九二五、五一○元，非屬行為
  時股份有限公司研究與發展人才培訓及建立國際品牌形象支出適用投資抵減辦法（
  下稱投資抵減辦法）規定之研究發展支出，不予認定，乃剔除抵減稅額三、五八八
  、八二七元。原告不服，申請復查，經被告於八十九年六月十三日以財北國稅法字
  第八九○二一八一八號復查決定書駁回申請，原告猶表不服，提起訴願，亦遭決定
  駁回，遂向本院提起行政訴訟。
二兩造聲明：
  (一)原告聲明：訴願決定及原處分均撤銷。
  (二)被告聲明：如主文所示。
三兩造爭點：
  原告八十六年度營利事業所得稅結算申報，所列報研發部門之研究發展支出二三、
  九二五、五一○元，研發成果實際已產生效益，確符合投資抵減辦法規定，被告未
  查明研發事實，竟不予認定，顯有違誤，是否可採？
  (一)原告主張之理由：
    1.原告研發單位技術支援部門從事研究開發「氣體應用設備」等工作，符合產升
      條例第六條所定之研究發展範圍，被告所指訴外人英國氧氣公司所提供之「氣
      體應用技術」與本件無關：
      (1)原告技術支援部門研究開發「氣體應用設備」屬行政院國家科學委員會（以
        下簡稱國科會）所定義之技術發展性質之研究發展範疇，符合產升條例第六
        條所稱之研究發展。
        按產升條例第六條所稱之「研究與發展」，產升條例及行政院制定投資抵減
        辦法第二條並未有明確定義，惟依據國科會編製中華民國科學技術統計要覽
        所用之名詞定義，研究發展依研究性質區分，可分為基礎研究、應用研究及
        技術發展三大類。基礎研究是一項實驗的或理論的創見性工作，其特性包括
        研究的結果是一種「新知識的發現」。在研究過程中，並未預期有任何
        特殊應用。應用研究是一項基礎所發現新知識的實際應用，其特性包括研
        究的結果是一種新方法或新用途的發明。以某一特定之實用目標或目的為
        主要導向。技術發展是一項從新發現或新發明所得到的知識中，有系統的加
        以應用，其特性包括新產品的開發。作業程序的改善（不包括品管及正
        常生產之測試）。提高生產效率的方法。原告認為前述國科會對研究發展
        所下之定義應可作為探討本件原告所從事之研究發展工作內容是否符合產升
        條例第六條所稱研究發展之客觀標準，如被告否認前揭國科會所定義之研究
        與發展符合產升條例第六條所稱之研究與發展，請鈞院函詢產升條例主管機
        關經濟部工業局前揭國科會所定義之研究與發展是否符合產升條例第六條所
        稱之「研究與發展」，俾利雙方有所依循。
        原告為配合引進訴外人英國氧氣公司所發展之「氣體應用技術」，乃成立研
        究發展部門─技術支援部門，專責研究開發可實際應用「氣體應用技術」之
        「氣體應用設備」，才能提供與客戶實際應用國外所發展之「氣體應用技術
        」，並藉以提高原告氣體銷售量，所以原告技術支援部門研究開發「氣體應
        用設備」應屬新產品之研發。被告以原告自英國氧氣公司引進其所發展之「
        氣體應用技術」，再由原告移轉給客戶，即據此推定原告所提供之研究報告
        屬客戶委託之測試報告，而認定原告無研究發展之事實，顯係未查明原告研
        究開發「氣體應用設備」之事實。按原告雖自英國氧氣公司引進其所發展之
        氣體應用技術，然而「氣體應用技術」僅是一種學術的研究成果、一種Know
         How，並沒有實體，按其性質應屬前述國科會所定義之「基礎研究」或「應
        用研究」性質之研究發展範疇；然而「氣體應用技術」並沒有實體，如果要
        將「它」應用到國內不同產業客戶的製程，尚需要研究開發「氣體應用設備
        」，才能將引進之「氣體應用技術」提供給國內客戶實際使用，所以原告利
        用所引進「氣體應用技術」來從事研究開發「氣體應用設備」之情事，實屬
        前揭國科會所定義之「技術發展」性質之研究發展範疇，亦應符合產升條例
        第六條所稱之研究發展，被告未能明辨。
      (2)原告八十六年度從事研究提升氣體純化技術，研究開發出「高效率純化裝置
        」，用以製造符合半導體產業使用之高純度電子級笑氣，符合產升條例第六
        條所稱之研究發展。
        經重新整理，原告八十六年度除從事「氣體應用設備」之研究開發外，尚有
        從事提升氣體純度之純化技術之「笑氣純化計劃」，謹檢附該項目之研究計
        劃及報告。該研發計劃研究開發出一種「高效率純化裝置」，提升原告氣體
        製造技術，使原告得以製造符合半導體產業使用之高純度電子級笑氣，謹再
        以該研發計劃說明原告技術支援部門從事之研究發展工作確屬產升條例第六
        條所稱之研究發展。
        「高效率純化裝置」是一種可將氣體純化至百分之九十九．九九九程度之設
        備，其純化後之氣體可供工業使用，可促進工業產品精密化，提高工業生產
        效率。原告研發該設備之動機，乃係有鑒於國內半導體產業發展迅速，對於
        高純度笑氣之需求日增，因為當時國內之氣體製造商僅能生產供醫療使用之
        笑氣（純度百分之九十八．八五），尚無能力生產供半導體產業使用之電子
        級笑氣（純度百分之九十九．九九九），故國內半導體產業所需使用之高純
        度笑氣均仰賴國外進口。當時原告有生產醫療級笑氣工廠一座，市場需求只
        達該廠產能百分之三十，原告為發揮工廠產能，進行將醫療級笑氣產品純度
        提升至電子級笑氣產品純度之純化計劃，期能生產符合半導體產業使用之高
        純度笑氣，提升原告笑氣產品附加價值，並有助於降低國內半導體產業之生
        產成本，促進國內半導體產業之發展。
        原告自八十五年三月開始進行提高笑氣產品純度之純化計劃，初始觀摩英國
        氧氣公司採用分餾法分離笑氣不純物之製程，但經評估採用該製程設備所需
        之資金過於龐大，引進該製程將不敷成本，乃不採用該方法。其後歷經研究
        採用鋼瓶法精製笑氣及採用冷凍櫃精製笑氣，均因效率不佳而未採用，但發
        現了利用笑氣與不純物的點不同來分離之方法，繼而終於研究開發出「高效
        率純化裝置」而有顯著之成果。
        綜上所述，可知原告研究開發「高效率純化裝置」將醫療級笑氣產品純度提
        升至電子級笑氣產品純度百分之九十九．九九九之研究計劃及成果，確屬原
        告為生產符合半導體產業使用之電子級笑氣新產品所從事之研究發展工作，
        不僅提升原告之氣體製造技術，更有助於國內半導體產業之發展。至於原告
        研究開發氣體應用設備亦屬前揭「技術發展」性質之研究發展範圍，均應符
        合產升條例第六條所稱之研究發展。
    2.原告已依八十六年五月二十八日發布之投資抵減辦法第九條規定提示研究計畫
      及研究報告，被告卻援引財政部八十九年發布之公司研究與發展人才培訓及建
      立國際品牌形象支出適用投資抵減辦法審查要點（下稱投資抵減辦法審查要點
      ）規定，認定原告提示之研究計劃及研究報告不符投資抵減辦法審查要點規定
      而否准原告系爭研究發展支出二三、九二五、五一○元適用投資抵減，不予認
      列投資抵減稅額三、五八八、八二七元，有違法定證據原則。
      按「公司依本辦法規定投資於研究與發展人才培訓及建立國際品牌形象支出，
      應於辦理當年度營利事業所得稅結算申報時依規定格式填報，並依左列規定檢
      附有關證明文件，送請公司所在地之稅捐稽徵機關核定其數額：一、公司之組
      織系統圖及研究人員名冊。二、當年度購置專供研究與發展用之儀器設備或研
      究用之應用軟體清單。三、研究發展單位配置圖及其使用面積占建築物總面績
      之比率說明書。四、購置專利權、專用技術、著作權之契約或證明文件及其攤
      折計算表。五、研究計畫及記錄或報告。六、其他有關證明文件。」為原告申
      報八十六年度營利事業所得稅時投資抵減辦法第九條所明定。
      原告於申報八十六年度研究與發展支出投資抵減時，前揭投資抵減辦法規定為
      「唯一」之申報法令規定，該投資抵減辦法僅規定要檢附研究計劃及記錄或報
      告，並未規定研究計畫及記錄或報告之格式或內容，故只要原告提示之研究計
      畫及報告足以證明原告確有從事研究發展之事實，即應可以適用產升條例第六
      條所定之研究發展支出投資抵減。綜前所述，本件原告研發部門技術支援部門
      確有從事研發「氣體應用設備」及「高效率純化裝置」用以製造電子級笑氣新
      產品之研究新產品之事實，並非生產單位改進生產技術或改進提供勞務技術，
      被告對前開事實未依法予以調查，卻援引財政部八十九年發布之投資抵減辦法
      審查要點規定要求原告提示改進「前」、「後」之各項成本及單位售價分析、
      改進「前」、「後」之產能差異分析，或改進「前」、「後」之產品品質差異
      分析、單位成本、單位售價、全年銷售量及具體績效等相關資料，顯屬認事用
      法錯誤。又原告已依八十六年五月二十八日投資抵減辦法規定提示研發新產品
      之研究計劃及報告，但被告未經查明，即逕以研究計劃及報告不符財政部八十
      九年發布之投資抵減辦法審查要點規定而否定原告技術支援部門有從事研究發
      展之事實，顯將八十九年投資抵減辦法審查要點當作法定證據原則且加以溯及
      既往適用，顯有違法。
    3.綜前所述，原告研發部門技術支援部門確有從事研發「氣體應用設備」及「高
      效率純化裝置」用以製造電子級笑氣新產品等研發計劃，屬前揭國科會所定義
      之研究發展範疇，並已依行為時投資抵減辦法提示研發計劃及報告，應可適用
      產升條例第六條所定之研究發展支出投資抵減。被告未能查明原告從事研究發
      展工作之事實，否准原告技術支援部門系爭研究發展支出二三、九二五、五一
      ○元適用投資抵減，不予認列投資抵減稅額三、五八八、八二七元，顯有違產
      升條例第六條規定，並侵害原告合法權益。
  (二)被告主張之理由：
    1.本件原告八十六年度申報適用投資抵減之研究發展支出二九、○八二、八七七
      元，可供抵減稅額四、三六二、四三二元，被告初查以原告係由聯華實業股份
      有限公司（下稱聯華實業公司）氣體部門獨立出來，與英國氣體公司雙方各出
      資一半合作成立，合作原則是英國氣體公司免費提供技術，聯華實業公司負責
      經營台灣市場，英國氣體公司不斷研究創新「氣體應用技術」移轉給原告，再
      由原告移轉給客戶，且所提供測試報告係客戶委託，由英籍顧問技術指導，故
      屬消費者測試。又原告亦未提示研究新產品年度具體研究計畫及紀錄或研究計
      畫及報告，研究人員擔任工作細項等相關資料，俾據以認定有研究新產品之事
      實，復無改進「前」、「後」之各項成本及單位售價明細分析，改進「前」、
      「後」之產能差異分析，或改進「前」、「後」之產品品質差異分析、單位成
      本、單位售價、全年銷售量及具體績效等相關資料，以資證明確屬改進生產技
      術或提供勞務技術之費用，則被告不予認定相關研究發展支出二三、九二五、
      五一○元，並剔除相對抵減稅額三、五八八、八二七元，自無不合。
    2.原告無實際從事研究發展工作：
      (1)依據「雙贏策略─苗豐強策略聯盟的故事」由苗豐強所著乙書（苗豐強是原
        告負責人甲○○之子）：
        內容記載略以：
          I原告係由聯華實業公司與ＢＯＣ合作，雙方各自出資一半，合作的原則
            是─ＢＯＣ免費提供技術，聯華實業公司則負責經營台灣市場，雙方共
            享利潤。ＢＯＣ買的是聯華實業公司辛苦打下來的市場，而聯華實業公
            司買的是ＢＯＣ的技術。．．．（該書第四十九頁）。這個策略聯盟是
            個很大膽的決策，對於當時已經有三十年根基的聯華實業而言，拿出一
            半的股份出來分給外人（該書第五十一頁）．．．透過策略聯盟，聯華
            氣體掌握了不斷翻新的應用技術，競爭力大幅提升（該書第五十四頁）
            。
          II為了取得技術，擴大市場，聯華氣體成立一個新部門─技術支援部門（
            以下稱ＴＳＤ部門），苗豐強還親自飛去英國面談了三名技術人員常駐
            台灣，將ＢＯＣ不斷創新的氣體應用技術移轉給聯華氣體（該書第五十
            六頁）。
          III為了技術移轉，ＴＳＤ部門的成立也徹底改變了聯華氣體的「促銷方式
            」和「內部分工」。ＴＳＤ部門的技術人員必須親自站到第一線，主動
            「開發市場」．．．藉實際示範，為客戶分析他現有製程的優缺點，並
            且提出具體的改善建議。等客戶體認到自己的需求之後，自然水到渠成
            ，拉到這筆生意（該書第五十八頁）。
        因此，從前述「雙贏策略」乙書內容得知：
          I氣體應用技術係由ＢＯＣ研發並提供。
          II原告ＴＳＤ部門人員需主動開發市場並分析客戶現有製程優缺點，進而
            提出具體的改善建議─即將ＢＯＣ研發之技術提供客戶使用。
      (2)另依原告提示兩份測試報告，其中乙份報告其內容：
        合作單位為台灣水泥股份有限公司。
        測試目的：
          I維持二二○○ＴＰＤ產能。
          II由於爐體老舊造成外界空氣導入爐內，嚴重熱漏，測試以氧氣強制注入
            爐內產生大量熱值，取代二次加熱空氣。
        設備提供：
          I「國外進口」特製氧氣富化用噴嘴及流量控制盤。
          II液體氧氣儲存罐及大型蒸發器。
        技術支援：
          I「ＢＯＣ」外籍顧問技術指導噴嘴安裝位置及試車點。
          II測試數據搜集及效益判定。
        另乙份測試報告，除合作單位為厚生玻璃股份有限公司外，其餘內容大致上
        相同。
      (3)原告檢附文件，均屬英文，按其目錄觀之，係屬設備技術使用手冊。
      (4)綜上所述，原告所檢附測試報告之資料與雙贏策略乙書所載內容大致相吻合
        ，此等測試支出尚非屬研究發展範圍，理由分述如下：
        原告雖然主張氣體應用技術係由ＢＯＣ提供，惟仍需針對不同產業，不同
          客戶之生產流程加以分析，進而研究將ＢＯＣ研發之氣體應用技術配合使
          用於氣體控制設備並供應客戶使用。即為將該技術「導入」供客戶使用，
          在過程中所做之各種測試，惟該等支出仍非為研究新產品、改進生產技術
          、改進提供勞務技術及改善製程所支出，依審查要點項目壹、認定原則三
          （四）規定：引進新產品之後所從事之各種測試（例如安全性、耐久性）
          ，係屬消費者測試，尚非屬研究與發展之範圍，被告否准抵減稅額，並無
          不合。最高行政法院（八十九年七月一日改制前為行政法院）八十九年度
          判字第八六號判決、鈞院八十九年度訴字第二○○七號判決、九十年度訴
          字第一一七號判決，亦同此見解。
        依投資抵減辦法第二條第一項第一款規定「研究發展單位專業研究人員之
          薪資」得列為研究與發展支出，適用投資抵減，惟需屬研究發展單位之支
          出始可。所謂「研究發展單位」，固不以組織名稱為「研究發展部門」為
          必要，然必立於生產、銷售之部門以外，從事超乎既有技術水準之研創開
          展，有助於產業升級者始足當之。原告ＴＳＤ部門人員需站到第一線（即
          拜訪客戶─做銷售業務工作），並主動「開發市場並分析客戶現有製程」
          優缺點，進而建議客戶改使用原告產品之好處。因此，ＴＳＤ部門並非「
          研究發展單位」，而該部門人員亦非「專業研究人員」，依審查要點項目
          壹、一之認定原則二，即明定專業人員係指配置於「研究發展單位」且專
          門從事研究發展工作之全職人員。又最高行政法院八十九年度判字第十七
          號判決、鈞院八十九年度訴字第一○○一號判決及一○○二號判決、二○
          ○七號判決、九十年度訴字第一一七號判決，亦持相同見解，可供參考。
        另依原告所檢附之資料係屬設備技術使用手冊、測試報告，而該報告並無
          相關人員簽名。次依投資抵減辦法第九條第一項第一款第五目規定，公司
          應於辦理當年度營利事業所得稅結算申報時，檢附「研究計畫」及「紀錄
          或報告」送稅捐稽徵機關查核，而原告並未依規定檢附上述資料。
    3.原告所從事之研究發展工作或其所研發之氣體控制設備，亦非屬改進生產技術
      、改進提供勞務技術或改善製程：
      (1)依投資抵減辦法第二條第一項規定：本辦法所稱研究與發展支出，包括為研
        究新產品、改進生產技術、改進提供勞務技術及改善製程所支出之左列費用
        ：
　　　  第一款：研究發展單位專業研究人員之薪資。
        原告列報人員之薪資非屬本款之範圍，理由前已述及。
        第二款：生產單位改進生產技術或提供勞務技術。
        由於原告ＴＳＤ部門主要工作，乃將ＢＯＣ研發之氣體應用技術「導入」供
        客戶使用，並非改進原告「本身」生產單位之生產技術或勞務技術，且ＴＳ
        Ｄ部門亦非屬生產單位，故仍無本款之適用。
      (2)按投資抵減辦法第九條第一項第一款第六目規定應檢附其他有關證明文件，
        而所謂「其他有關證明文件」所指為何？於審查要點中，再次予以闡明清楚
        。
        公司應檢附生產單位改進技術或提供勞務技術之計畫及報告暨改進「前」、
        「後」之項成本及單位價明細分析‧‧‧等資料。
        而原告亦未提示前述證明文件供核。
    4.投資抵減辦法審查要點之訂定乃行政院為期使各地稅捐稽徵機關查核人員等，
      在研究與發展支出之認定標準能趨一致，要求財政部統一規範。財政部訂定審
      查要點時，曾二度邀集行政院所屬各相關部會、全國工業總會、全國商業總會
      、中華民國會計師公會全國聯合會及該部所屬各地區國稅局等單位開會研商訂
      定，以供徵納雙方遵循之依據。該函釋乃財政部就行政法規所為之解釋，應以
      法條固有效力為其範圍，自法律生效日有其適用。
    5.按產升條例第一條：「為促進產業升級，健全經濟發展，特製定本條例。本條
      例所稱產業係指農業、工業及服務業等各行業」。其立法理由：「我國工業發
      展正面臨關鍵性轉變時機，如何在『國際化、自由化、制度化』及『提高國民
      生活品質』之經濟發展改革下全面促進產業升級，期在西元二○○○年前使我
      國邁入之開發工業化國際之林，實是目前刻不容緩之課題，特訂定產升條例以
      配合未來產業發展及經濟轉型之需要」。以觀，產升條例之適用對象乃「本國
      」之產業，從而對於非屬本國自行研發產製之產品，核非屬產升條例之對象及
      範疇。綜上，原告列支研究與發展支出，尚非屬投資抵減範圍，被告否准適用
      投資抵減稅額，並無不合。
　　理  由
一按「為促進產業升級需要，公司得在下列用途項下支出金額百分之五至百分之二十
  限度內，抵減當年度應納營利事業所得稅額；當年度不足抵減時，得在以後四年度
  內抵減之：一、‧‧‧三、投資於研究與發展、人才培訓及建立國際品牌形象之支
  出。‧‧‧前項投資抵減，其每一年度得抵減總額，以不超過該公司當年度應納營
  利事業所得稅額百分之五十為限。但最後年度抵減金額，不在此限。」及「本辦法
  所稱研究與發展之支出，包括公司為研究新產品、改進生產技術、改進提供勞務技
  術及改善製程所支出之左列費用：一、研究發展單位專業研究人員之薪資。二、生
  產單位改進生產技術或提供勞務技術之費用。三、供研究發展單位研究用消耗性器
  材、原材料及樣品之費用。四、專供研究發展單位研究用儀器設備或工具性及專業
  性應用軟體之購置成本。五、專供研究發展單位用建築物之折舊費用或租金。六、
  專為研究發展購置之專利權、專用技術及著作權之當年度攤折費用。但按產品生產
  或銷售數量、金額支付一定比例之價款或定期支付一定金額之價款不包括在內。七
  、委託國內大專院校或研究機構研究或聘請大專院校教授或研究機構研究人員之費
  用。八‧‧‧」分別為行為時產升條例第六條第一項、第二項及行政院八十六年五
  月二十八日台八十六財字第二一四六六號令核定發布投資抵減辦法第二條所明定。
二本件原告八十六年度營利事業所得稅結算申報，原列報適用產升條例規定抵減稅額
  四、三六二、四三二元，被告初查以其中研究發展支出二三、九二五、五一○元，
  非屬投資抵減辦法規定之研究發展支出，不予認定，乃剔除抵減稅額三、五八八、
  八二七元。原告不服，循序申請復查、提起訴願，遞遭駁回，復起訴主張其八十六
  年度營利事業所得稅結算申報，所列報研發部門之研究發展支出二三、九二五、五
  一○元，研發成果實際已產生效益，確符合投資抵減辦法規定，被告未查明研發事
  實，竟不予認定，顯有違誤，詳如其起訴狀事實欄所載理由等語。
三查原告本年度申報適用投資抵減之研究發展支出二九、○八二、八七七元，可供抵
  減稅額四、三六二、四三二元，被告初查以原告係由聯華實業公司氣體部門獨立出
  來，與英國氣體公司雙方各出資一半合作成立，合作原則是英國氣體公司免費提供
  技術，聯華實業公司則負責經營台灣市場，英國氣體公司不斷研究創新「氣體應用
  技術」移轉給原告，再由原告移轉給客戶，且所提供測試報告係客戶委託，由英籍
  顧問技術指導，故屬消費者測試，又依原告所提二份測試報告，合作對象為台灣水
  泥股份有限公司、厚生玻璃股份有限公司，以及雙贏策略乙書內容得知，氣體應用
  技術係由ＢＯＣ研發並提供，原告ＴＳＤ部門人員主動開發市場並分析客戶製程優
  缺點，進而提出具體之改善建議，將ＢＯＣ研發之技術提供客戶使用，故測試之支
  出，自非屬研究發展範圍。況原告亦未提示研究新產品年度具體研究計畫紀錄或研
  究計畫報告，研究人員擔任工作細項等相關資料，俾據以認定有研究新產品之事實
  ，復無改進前、後之各項成本及單位售價明細分析，改進前、後之產能差異分析，
  或改進前、後之產品品質差異分析、單位成本、單位售價，全年銷售量及具體績效
  等相關資料，資以證明確屬改進生產技術或提供勞務之費用，則被告不予認定相關
  研究發展支出二三、九二五、五一○元，並剔除相對抵減稅額三、五八八、八二七
  元，揆諸首揭規定，自無不合。
四又財政部八十九年發布之投資抵減辦法審查要點，係該部基於職權就行政法規所為
  釋示，係以法規固有效力為其範圍，自法規生效日有其適用，該投資抵減辦法審查
  要點發布時，本件尚未核課確定，對本件自可適用，原告指稱違反法令溯及既往原
  則，顯有誤會，原告所訴，洵不足採。又本件事證已臻明確，原告聲請本院函經濟
  部工業局詢問「研究與發展」之明確定義，核無必要，併此明。
五綜上所述，本件被告之原處分，認事用法，均無違誤，訴願決定，予以維持，亦無
  不合，原告起訴意旨，非有理由，應予駁回。
六據上論結，本件原告之訴為無理由，依行政訴訟法第九十八條第三項前段，判決如
  主文。
中　　　華　　　民　　　國　　九十一　　年　　 十一 　　月　　 二十 　　日
                 　　　　　 臺 北 高 等 行 政 法 院  第 一 庭
                                           審 判 長  法  　官　王立杰
                                         　          法  　官　劉介中
                                         　          法  　官　黃本仁
右為正本係照原本作成。
如不服本判決，應於送達後二十日內，向本院提出上訴狀並表明上訴理由，如於本判
決宣示後送達前提起上訴者，應於判決送達後二十日內補提上訴理由書（須按他造人
數附繕本）。
中　　　華　　　民　　　國　　九十一　　年　　 十一 　　月　　二十二　　日
  　　　　　　　　　　　　　　　　　　　　　　　　　 書 記 官　姚國華
